臺灣臺北地方法院交通事件裁定　　　　　　　　　　九十一年度交聲字第五三八號
　　原處分機關　台北市交通事件裁決所
　　異　議　人
　　即受處分人　台灣甲○○○有限公司
　　代　表　人　張瑞謙
右列受處分人因違反道路交通管理處罰條例案件，對於臺北市交通事件裁決所中華民
國九十一年三月十八日所為之處分（原處分案號：北市裁三字第車裁二二－ＨＡ00
00000號）聲明異議，本院裁定如左：
    主  文
原處分撤銷。
台灣甲○○○有限公司（汽車所有人）汽車駕駛人，駕車行經有燈光號誌管制之交岔
路口闖紅燈，處罰鍰新臺幣貳仟柒佰元。
    理      由
一、按汽車駕駛人駕駛汽車，應遵守道路交通標誌、標線、號誌之指示，道路交通安
    全規則第九十條前段定有明文，而道路交通標誌標線號誌設置規則第二百零六條
    第五款第一目規定「圓形紅燈」之行車管制號誌係表示禁止車輛通行，並不得超
    越停止線或進入路口，如汽車駕駛人，駕車行經有燈光號誌管制之交岔路口闖紅
    燈者，處新臺幣一千八百元以上五千四百元以下罰鍰，道路交通管理處罰條例第
    五十三條亦有處罰規定。又逕行舉發違反道路交通管理事件，經汽車所有人依通
    知單之應到案日期前到案，並告知違規駕駛人姓名、身分證統一編號及住址者，
    處罰機關應即另行通知違規駕駛人到案依法處理；逾應到案日期，處罰機關應依
    道路交通管理處罰條例第八十五條第三項規定處罰該汽車所有人，違反道路交通
    管理事件統一裁罰標準及處理細則第二十四條亦有明文。即如汽車駕駛人駕車行
    經有燈光號誌管制之交岔路口闖紅燈，為警當場攔停者，處罰機關固應對汽車之
    駕駛人為處罰，惟若舉發機關並非當場對該汽車攔停，而係依違反道路交通管理
    事件統一裁罰標準及處理細則第二十三條第一項第五款規定以科學儀器取得違規
    證據資料（如照相機或測速器）逕行舉發者，此際舉發機關只能依上開處理細則
    第二十三條第二項規定對汽車所有人為掣單舉發。惟如經舉發之汽車所有人在舉
    發通知單上所載之應到案日期前到案，並告知處罰機關該名行經有燈光號誌管制
    之交岔路口闖紅燈之汽車違規駕駛人姓名、身分證統一編號及住址，處罰機關應
    即依前開細則第二十四條規定處罰該名違規駕駛人；反之，如汽車所有人未於應
    到案日期前到案或雖於應到案日期前到案，而未告知處罰機關實際之違規駕駛人
    者，處罰機關仍應依道路交通管理處罰條例第八十五條第三項「本條例關於車輛
    駕駛人之處罰，如應歸責於車輛所有人者，處罰車輛所有人」規定，對車輛所有
    人加以處罰。
二、本件受處分人即異議人台灣甲○○○有限公司其所有之車牌號碼ＦＪ－一三四Ｏ
    號自用小客車於民國九十年十月十日十九時十九分許，沿臺十二線八公里二百公
    尺行駛，途經中棲路有行車管制號誌交岔路口之際，明知其面對遵行方向之號誌
    係禁止車輛通行，不得超越停止線或進入路口之「圓形紅燈」行車管制號誌，竟
    不遵守該行車管制號誌之指示，逕自駕車闖紅燈超越停止線進入路口往前行駛，
    經該處設置之「固定式感應線圈型微電腦自動採證相機」照相採證照片二張（相
    片上顯示之資料包括照相之年、月、日、時、第幾車道、黃、紅燈秒數、速度）
    ，為台北市政府警察局交通警察大隊交通隊警員李建宏以受處分人有違反道路交
    通管理處罰條例第五十三條（贅引第一項）規定之行為逕行依照片掣單舉發。嗣
    受處分人簽收後依限到案向原處分機關提出申訴，原處分機關請舉發單位調查結
    果，仍認受處分人有前揭違規行為，原處分機關遂於九十一年三月十八日依道路
    交通管理處罰條例第五十三條（贅載第一項）、第六十三條第一項第三款及違反
    道路交通管理事件統一裁罰標準表規定，裁處新臺幣二千七百元罰鍰，並記違規
    點數三點。
三、受處分人固就其於右揭時地駕駛上開車輛沿台十二線行駛一事並無異見，惟矢口
    否認有違反道路交通管理處罰條例之行為，辯稱：伊於開車通過中棲路口之停止
    線時，還是黃燈，是過線之後才變換為紅燈，且後面還有一輛車，有可能是該車
    觸動照相器云云。惟查：受處分人駕駛前開車號汽車有於前述時地闖紅燈行駛之
    違規事實，業據證人李建宏到庭結證屬實，且有舉發照片二紙附卷足憑，異議人
    雖辯稱：紅燈亮時，伊之車輛已經通過停止線云云，然參諸上開卷附之舉發照片
    所示，其第一張照片明確顯示該路段之黃燈秒數為三點九秒，而異議人之前揭自
    小客車係於紅燈已亮一點一秒後，其車之後車輪適巧行駛過該路口之停止線，而
    第二張相片則係異議人於紅燈亮後第一點九秒時，仍以時速五十五公里之速度持
    續往前行駛，且其車輛行駛之位置已進入交岔路口之網狀線上，而由異議人當時
    之車速計算，其車每秒鐘之行進距離約可達十五點二八公尺，則以其於紅燈亮後
    一點一秒方將車身完全駛離停止線之位置觀之，顯見異議人於交通號誌已經轉為
    紅燈之第一秒以前，其車輛應仍未駛至停止線，而係於紅燈亮後方將車輛駛出停
    止線，足徵其有闖紅燈之違規行為甚明，此外台中縣警察局亦認本件確有異議人
    之車輛未達路口前已逐漸變換號誌之情形，有九十一年二月五日中縣警交字第Ｚ
    ○○○○○○○○○Ｏ號函一紙在卷可考，是異議人上開所辯，並不可採。又受
    處分人另質疑當時尚有其他車輛行駛於其車後，有可能是該車觸動照相器云云，
    然卷附之舉發相片已明確標示「２Ｙ」字樣，即係指第二車道，而上開另一違規
    車輛則係行駛於第三車道上，並無誤認之可能，此亦據證人李建宏結證甚詳，是
    受處分人以前開情詞為辯，亦難認為可採，其有闖紅燈之違規行為至堪認定。
四、綜上所述，受處分人所有前開汽車確有於有燈光號誌管制之交岔路口闖紅燈之違
    規行為，原處分機關因而依前揭道路交通管理處罰條例第五十三條、第六十三條
    第一項第三款、第八十五條第三項規定，從輕裁處該部汽車之所有人即異議人罰
    鍰二千七百元，並記違規點數三點，固非無見。然按，汽車駕駛人駕駛汽車違反
    道路交通管理處罰條例第五十三條規定者，除應依該條所規定之罰鍰處罰外，並
    應依同條例第六十三條第一項第三款規定併予記駕駛人違規點數三點。惟本件如
    前所述，係因為法人之受處分人未向原處分機關告知當時該部汽車之違規駕駛人
    為孰，始轉嫁處罰該部汽車之所有人即受處分人，而違規記點處分其實益乃在於
    累積達一定點數後可執行吊扣或吊銷駕駛執照之處分（同條例第六十三條第三項
    規定參照），受處分人係法人並無駕駛執照可供吊扣或吊銷，對之違規記點，顯
    無實益，故原處分機關於本件裁決書贅載為法人之受處分人違規點數三點，難謂
    允洽。受處分人所為異議雖無理由，惟原處分此部分既有不當，自應由本院將原
    處分撤銷，並仍以受處分人所有前揭汽車有違反道路交通管理處罰條例第五十三
    條規定之行為，依同條例第五十三條、第八十五條第三項及違反道路交通管理事
    件統一裁罰標準及處理準則第二十四條規定從輕裁處該汽車所有人即受處分人如
    主文第二項所示之罰鍰，以資適法。
據上論斷，應依道路交通案件處理辦法第二十條前段，裁定如主文。
中      華      民    國     九十一      年     十二     月    十三     日
                                臺灣臺北地方法院交通法庭
                                      法  官  吳  佳  薇
如不服本裁定，應於送達後五日內，向本院提出抗告狀。
右正本與原本無異。
                                      書記官  許  博  為
中      華      民    國     九十一      年     十二     月    十三     日
